NAHUEL CEMPELLIN

Desarrollador Frontend con experiencia en proyectos desafiantes. Especializado en lenguajes de programación como JavaScript y TypeScript, así como en frameworks y librerías como React y Redux. Destacado por la creación de páginas web de alto nivel, incluyendo redes sociales, e-commerce y landing pages. Habilidades destacadas en el diseño y maquetación con Tailwind CSS y Material-UI (MUI). Enfoque en la creación de interfaces atractivas, interactivas y altamente funcionales. Apasionado por mantenerme actualizado en las últimas tendencias y tecnologías Frontend para entregar siempre productos de la más alta calidad.

EXPERIENCIA

Instituto Elisabeth Antonucci, Remoto — Frontend Dev. (freelance)

ABRIL 2023

Desarrollo de una app para contacto e información del instituto.

Tareas mas relevantes:

- Diseñe de la interfaz y la experiencia del usuario a partir de las necesidades del cliente en figma.
- Maquete la pagina diseñada en React con TailwindCss utilizando layouts personalizados para agilizar las tareas.

Tecnologías : Javascript, React, TailwindCss. Deploy: https://instituto-antonucci.vercel.app

OMAS s.p.a, Remoto, Italia — Frontend Dev. (freelance)

FEB - ABR 2023

Desarrollo de un dashboard de administrador para supervisores para una empresa metalúrgica.

Tareas mas relevantes:

- Diseñe de la interfaz y la experiencia del usuario a partir de las necesidades del cliente en figma.
- Maquete la pagina diseñada en React con MaterialUI utilizando layouts personalizados para agilizar las tareas.
- Implementamos ReCharts para gráficos en tiempo real.

Tecnologías: Javascript, React, Redux toolkit, MUI.

Deploy: https://omas-alpha.vercel.app

OMAS s.p.a, Remoto, Italia — Frontend Dev. (freelance)

FEB - ABR 2023

Desarrollo de un dashboard de administrador para el área de administración y cuentas.

Tecnologías: Javascript, React, Redux toolkit, TailwindCss.

Deploy: https://omas-remito.vercel.app

Coally — Frontend Dev. (Contractor)

NOV 2022 - ENE 2023

Desarrollo y maquetación de diseños desarrollados en Figma. Resolución de bugs, y mantenimiento de código. Implementación de nuevas features.

Tecnologías: Javascript, React, Redux, Css, MUI.

Deploy: https://coally.com

Coderhouse — Tutor en las clases de React.js

OCT 2022- Actualidad

Tutoría en clases online. Corrección de trabajos prácticos y proyectos finales para los estudiantes de la plataforma.

Puntuación en la plataforma como tutor: 5 estrellas.

ESTUDIOS

Soy Henry - (Bootcamp)

Nov 2021 - Jul 2022

Bootcamp donde aprendi desarrollo de paginas web a aprtir de cursos online y donde adquiri mas de 800 hs de practica

WEB: https://nahuelcempellin.vercel.app

Mar del plata, Buenos aires, Argentina

TEL: 2235490825

Ln: https://www.linkedin.com/in/nahuel-felipe-cempellin/